---
title: "Lista_6_Ruam_Emanuel"
author: "Ruam Emanuel"
date: "17 de maio de 2019"
output: pdf_document
---

**1.Descreva os conceitos abaixo:**

**a)Variavel dependente;**

E uma medida que depende do valor de outra medida

**b)Variavel independente;**

E a medida que nao depender de nenhuma outra e pode gerar alteracoes na variavel dependente

**c)Apresente qual a relacao existente entre variaveis independentes e dependentes;**

Os valores de uma pode causar alteracao na outra. Exemplo: Aumento do nivel de consumo de drogas pode gerar aumento em indices de violencia

**2. Em analise de dados, qual o nome dado a equacao abaixo?**

Modelo de Regressao Amostral

**3. Com suas palavras, apresente uma definicao para cada um dos componentes da equacao apresentada no exercicio 2.**

Yi = valor observado da variavel dependente
$alpha$  = intercepto 
$Beta_i$ = coeficiente de variacao
Xi = valor observado da variavel independete
$Mu$ = componente aleatorio
   
**4. Apresente o componente sistem?tico da equa??o apresentada no exerc?cio 2. Descreva por que  sistematico.**

$$ Y_i = \alpha_i + \beta_iX$$
É sistemático por ser base explicativa.

**5. Apresente o componente estocastico da equa??o apresentada no exercicio 2. Descreva por que  estocastico.**

$$\mu_i = Y_0 - Y_1 $$
O componente estocástico seria o valor aleatorio da equaçao. E estocastico porque depende de um evento que pode ou nao acontecer.

**6. Descreva a diferenca entre $Y_i$ e ^Y? Qual a relacao desses dois componentes com ui??**

^Y é o valor predito de $Y_i$. $Y_i$ é o valor observado da VD. A subtração dos dois resulta no valor da variável independente.

**7.Com suas palavras, apresente o que e o modelo OLS e seu principal uso na analise de dados.**

O OLS busca encontrar um melhor ajuste para o conjunto de dados. 

**8.Com base no Google’s R Style Guide, apresente exemplos de boas práticas para os seguintes tópicos:**

  *a) File names: Os nomes dos arquivos devem terminar em .R e ser significativos. Ex.: votos_crescimento_economico.R*
  
  *b) Identifiers: Evitar usar "_" ou "-". Usar ".", por ex. pib.brasil ou pibbrasil*
  
  *c) Indentation: Sempre usar dois espaços e nuca misturar tabulações e espaços*
  
  *d) Spacing: Colocar espaço em todos os operadores binários, além de não usar espaço antes da vírgula. Exemplo: voto <- data.frame(df, ano)*
  
  *e) Assignment: Usar "<-" para atribuir e não "=". Exemplo: X <- 10*
  
  *f) Commenting Guidelines: Utilizar o "#" e usar um espaço para comentar um linha ou bloco de código. Exemplo: # Gerando grafico de linha*
  
  *g) Function Definitios and Calls: As definições de função devem primeiro listar os argumentos sem valores padrão, seguidos daqueles com valores padrão.Exemplo: PredictCTR <- function(query, property, num.days, show.plot = TRUE)*
                       
  *h) Function Documentation: As funções devem conter uma seção de comentários imediatamente abaixo da linha de definição da função. Exemplo:* 
  
  CalculateSampleCovariance <- function(x, y, verbose = TRUE) {
  # Computes the sample covariance between two vectors.
  #
  # Args:
  #   x: One of two vectors whose sample covariance is to be calculated.
  #   y: The other vector. x and y must have the same length, greater than one,
  #      with no missing values.
  #   verbose: If TRUE, prints sample covariance; if not, not. Default is TRUE.*

**9. Leia o Capítulo 7 do livro R para Ciência de Dados  e entregue script no R que reproduza os exemplos apresentados no capítulo. Comente seu código indicando o que está para ser realizado em cada etapa do seu script.**

*Instalando a biblioteca do pacote tidyverse*
```{r}
library(tidyverse) 
```

*Vizualizando varáveis categóricas a partir do gráfico de barras*
```{r}
ggplot(data = diamonds) +
  geom_bar(mapping = aes(x = cut)) 
```

*Pode-se calcular os valores da barra manualmente; utiliza-se dplyr::count()* 
```{r}  
diamonds %>% 
  count(cut)
```

*Analisando variáveis contínuas a partir do histograma*
```{r}
ggplot(data = diamonds) +
  geom_histogram(mapping = aes(x = carat), binwidth = 0.5)
```

*Analisando variáveis contínuas manualmente; utiliza-se dplyr::count()e ggplot2::cut_width() combinados*
```{r}
diamonds %>% 
  count(cut_width(carat, 0.5))
```

*Aplicação de zoom apenas nos diamantes com um tamanho inferior a três quilates e escolhendo uma largura de caixa menor.*
```{r}
smaller <- diamonds %>% 
  filter(carat < 3)

ggplot(data = smaller, mapping = aes(x = carat)) +
  geom_histogram(binwidth = 0.1)
```

*Sobrepondo vários histogramas no mesmo enredo a partir do freqpoly.*
```{r}  
  ggplot(data = smaller, mapping = aes(x = carat, colour = cut)) +
  geom_freqpoly(binwidth = 0.1)
```

*Analisando o histograma de forma mais detalhada*
```{r}  
ggplot(data = smaller, mapping = aes(x = carat)) +
  geom_histogram(binwidth = 0.01)
```

*Relação de duas variáveis por meio do histograma: mostra a duração (em minutos) de 272 erupções do Old Faithful Geyser no Parque Nacional de Yellowstone.*
```{r}
ggplot(data = faithful, mapping = aes(x = eruptions)) + 
geom_histogram(binwidth = 0.25)
```

*Analisando valores incomuns*
```{r}
ggplot(diamonds) + 
  geom_histogram(mapping = aes(x = y), binwidth = 0.5)
```

*Facilitando análise dos valores incomuns com o coord_cartesian*
```{r}
ggplot(diamonds) + 
geom_histogram(mapping = aes(x = y), binwidth = 0.5) +
coord_cartesian(ylim = c(0, 50))
```

*Analisando de forma descritiva os outliers*
```{r}
unusual <- diamonds %>% filter(y < 3 | y > 20) %>%  select(price, x, y, z) %>% arrange(y)
unusual  
```

*Se você encontrou valores incomuns em seu conjunto de dados e deseja simplesmente passar para  o restante de sua análise*
```{r}
diamonds2 <- diamonds %>% 
  filter(between(y, 3, 20))
```

*Substituindo valores incomuns por valores ausentes*
```{r}
diamonds2 <- diamonds %>% 
  mutate(y = ifelse(y < 3 | y > 20, NA, y))
```

*Avisando para que valores ausentes não desapareçam simplesmente*
```{r}
ggplot(data = diamonds2, mapping = aes(x = x, y = y)) + 
  geom_point()
```
#> Warning: Removed 9 rows containing missing values (geom_point).

*Para suprimir esse aviso, definindo na.rm = TRUE:*
```{r}
ggplot(data = diamonds2, mapping = aes(x = x, y = y)) + 
  geom_point(na.rm = TRUE)
```

*Compararando os horários de partida programados para horários cancelados e não cancelados com  "is.na". dep_time é a variável de voos*
```{r}


nycflights13::flights %>% 
  mutate(cancelled = is.na(dep_time),
    sched_hour = sched_dep_time %/% 100,
    sched_min = sched_dep_time %% 100,
    sched_dep_time = sched_hour + sched_min / 60) %>% 
  ggplot(mapping = aes(sched_dep_time)) + 
  geom_freqpoly(mapping = aes(colour = cancelled), binwidth = 1/4)
```

*Explorando os dados de uma variável contínua por uma variável categórica*
```{r}
ggplot(data = diamonds, mapping = aes(x = price)) + 
  geom_freqpoly(mapping = aes(colour = cut), binwidth = 500)
```

*Analisando por um histograma; sendo x = qualidade do diamante*
```{r}
ggplot(diamonds) + 
  geom_bar(mapping = aes(x = cut))
```

*Facilitando a comparação trocando o que é exibido no eixo y*
```{r}
ggplot(data = diamonds, mapping = aes(x = price, y = ..density..)) + 
  geom_freqpoly(mapping = aes(colour = cut), binwidth = 500)
```

*Analisando valores categóricos e numéricos por boxplot*
```{r}
ggplot(data = diamonds, mapping = aes(x = cut, y = price)) +
  geom_boxplot()
```

*Analisando coisas específicas no boxplot*
```{r}
ggplot(data = mpg, mapping = aes(x = class, y = hwy)) +
  geom_boxplot()
```

*Para tornar a tendência mais fácil de ver, reordena-se com class base no valor mediano de hwy:*
```{r}
ggplot(data = mpg) +
  geom_boxplot(mapping = aes(x = reorder(class, hwy, FUN = median), y = hwy))
```

*Se tiver nomes longos de variáveis, geom_boxplot() funcionará melhor se virar 90 °. Pode-se fazer isso com coord_flip().*
```{r}
ggplot(data = mpg) +
  geom_boxplot(mapping = aes(x = reorder(class, hwy, FUN = median), y = hwy)) +
  coord_flip()
```

*Para visualizar a covariação entre variáveis categóricas, é contar o número de observações para cada combinação. Uma maneira de fazer isso é confiar no built-in geom_count()*
```{r}
ggplot(data = diamonds) +
  geom_count(mapping = aes(x = cut, y = color))
```

*Calculando a contagem de forma descrita com o pacote dplyr*
```{r}
diamonds %>% 
  count(color, cut)
```

*Vizualizando esteticamente a partir do geom_tile()*
```{r}
diamonds %>% 
  count(color, cut) %>%  
  ggplot(mapping = aes(x = color, y = cut)) +
  geom_tile(mapping = aes(fill = n))
```

*Analisando a relação entre duas váriaveis contínuas pelo gráfico de dispersão*
```{r}
ggplot(data = diamonds) +
  geom_point(mapping = aes(x = carat, y = price))
```

*Usando a estética alpha para adicionar transparência quando há muitos dados* 
```{r}
ggplot(data = diamonds) + 
  geom_point(mapping = aes(x = carat, y = price), alpha = 1 / 100)
```


*Reproduzindo gráfico de dispersão* 
```{r}
ggplot(data = diamonds) +
  geom_point(mapping = aes(x = x, y = y)) +
  coord_cartesian(xlim = c(4, 11), ylim = c(4, 11))
```

*Um gráfico de dispersão dos comprimentos de erupção Old Faithful versus o tempo de espera entre erupções mostra um padrão: tempos de espera mais longos estão associados a erupções mais longas.*
```{r}
ggplot(data = faithful) + 
  geom_point(mapping = aes(x = eruptions, y = waiting))
```

*O código a seguir se encaixa um modelo que prevê price a partir de carate, em seguida, calcula os  resíduos (a diferença entre o valor previsto e o valor real). Os resíduos nos dão uma visão do preço do diamante, uma vez que o efeito do quilate foi removido.*
```{r}
library(modelr)

mod <- lm(log(price) ~ log(carat), data = diamonds)

diamonds2 <- diamonds %>% 
  add_residuals(mod) %>% 
  mutate(resid = exp(resid))

ggplot(data = diamonds2) + 
  geom_point(mapping = aes(x = carat, y = resid))
```

*Uma vez que foi removida a forte relação entre quilate e preço, pode-se ver o que se espera da relação entre corte e preço: em relação ao seu tamanho, diamantes de melhor qualidade são  mais caros.*
```{r}
ggplot(data = diamonds2) + 
  geom_boxplot(mapping = aes(x = cut, y = resid))
```

*Reprodruzindo um freqpoly*
```{r}
ggplot(data = faithful, mapping = aes(x = eruptions)) + 
  geom_freqpoly(binwidth = 0.25)
```

*Reescrevendo gráfico anterior de forma concisa* 
```{r}
ggplot(faithful, aes(eruptions)) + 
  geom_freqpoly(binwidth = 0.25)
```

*Observando a transição do "pipe" para o "+"*
```{r}
diamonds %>% 
  count(cut, clarity) %>% 
  ggplot(aes(clarity, cut, fill = n)) + 
  geom_tile()
```

**10. Com os dados disponibilizados na plataforma (vote_growth_usa.RData), reproduza os resultados do livro Kellstedt, P. M., & Whitten, G. D. (2013) utilizando o código apresentado nos slides da aula.**
  
{r, message = FALSE}

*Carregando pacotes]*
```{r}
if(require(tidyverse) == F) install.packages('tidyverse'); require(tidyverse)
if(require(ggplot2) == F) install.packages('ggplot2'); require(ggplot2)
```

*Carregando o banco de dados*
```{r}
setwd("C:/GitHub/Lista_5/Lista_5/Dados")
load("vote_growth_usa.RData")
VoteGrowth <- bd
rm(bd)
```

*Realizando regressão*
```{r}
reg10 <- lm(Vote ~ Growth, data = VoteGrowth)
summary(reg10)
```

*Produzindo gráfico de dispersão*
```{r}
ggplot(VoteGrowth, aes(Vote, Growth)) + 
  labs(x = "Voto", y ="Crescimento", title = "Gráfico de dispersão") +
  geom_point() +
  geom_smooth(method = "lm", se = FALSE)
```

**11. Com os dados e as variáveisdo exercício 10, realize uma análise de regressãoconsiderando apenaso período de 1876 a 1932. Apresente os resultados e os compare quanto ao modelo completo (exercício 10) em relação a:** 

# Filtrando a nova base:
```{r}
VoteGrowth2 <- VoteGrowth[1:15, c("Year","Growth","Vote")]
```

#Analisando os dados 
```{r}
summary(VoteGrowth2)
```

# Construindo outro modelo
```{r}
reg2 <- lm(Vote ~ Growth, data = VoteGrowth2)
```

#Analisando os dados
```{r}
summary(reg2)
```

# Encontrando o intervalo de confiança 
```{r}
confint(reg2)
```

# Gráficos 
```{r}
ggplot(VoteGrowth2, aes(Vote,Growth))+geom_point()+geom_smooth(method = "lm")
```

**a)** A variável independente é estatisticamente significante

**b)** 0,64 no primeiro modelo e 1,02 no segundo modelo. Foram analisados a partir da função confint

**c)** O primeiro modelo é de 0,31 e o segundo de 0,23. Enquanto o erro padrão no segundo é de 4,955 e 5,638. É preferível que se utilizem os dados completos para que se alcance um melhor resultado. 